臺灣桃園地方法院民事裁定            100年度司護字第564號
聲  請  人  桃園縣政府
法定代理人  吳志揚    
相  對  人  
即受安置人  A1          姓.
            A2          姓.
上列二人之
法定代理人  B1          （姓名年籍住所均詳對照表）
            B2          （姓名年籍住所均詳對照表）
上列聲請人聲請延長安置事件，本院裁定如下：
    主  文
准將受安置人A1、A2自民國一百年十一月十四日起延長安置於適
當場所參個月。
聲請程序費用由聲請人負擔。
    理  由
一、本件聲請意旨略以：相對人即受安置人A1（女，民國89年生
    ）、A2（男，民國92年生），均為未滿12歲之兒童。兩人因
    遭受家庭暴力且返家後恐有遭受不當對待之虞，於民國（下
    同）99年11月11日起予以緊急安置，並聲請第四次延長繼續
    安置至今，受安置人等二人安置將屆一年，渠等在安置處所
    安全環境以及輔導人員悉心照顧下，目前生活及學習狀況良
    好。而於100 年8 月至10月間，社工與受安置人二人、案父
    母等親屬安排會面，互動狀況良好；另分別安排受安置人及
    案母進行心理輔導，目前尚在進行中；亦安排案母進行強制
    性親職教育，現已執行完成，惟因案母目前於臺中市定居，
    已開始安排受安置人二人進行漸進式返家，返家狀況穩定，
    惟品質仍需待觀察，亦須與案父母討論後續返家計畫，故經
    社工員評估目前受安置人二人及案家狀況尚未準備完成，暫
    不利於受安置人等立即返家，是為求受安置人等獲得更適切
    之保護照顧，爰依兒童及少年福利法第37絛第2 項規定，聲
    請裁准延長繼續安置受安置人於適當場所三個月等語。
二、按「兒童及少年有下列各款情形之一，非立即給予保護、安
    置或為其他處置，其生命、身體或自由有立即之危險或有危
    險之虞者，直轄市、縣（市）主管機關應予緊急保護、安置
    或為其他必要之處置：(一)、兒童及少年未受適當之養育或照
    顧。(二)、兒童及少年有立即接受診治之必要，而未就醫者。
    (三)、兒童及少年遭遺棄、身心虐待、買賣、質押，被強迫或
    引誘從事不正當之行為或工作者。(四)、兒童及少年遭受其他
    迫害，非立即安置難以有效保護者。」，又「緊急安置不得
    超過七十二小時，非七十二小時以上之安置不足以保護兒童
    及少年者，得聲請法院裁定繼續安置。繼續安置以三個月為
    限；必要時，得聲請法院裁定延長之。」，兒童及少年福利
    法第36條第1項、第37條第2項定有明文。經查，聲請人主張
    之事實，業據其提出桃園縣家庭暴力暨性侵害防治中心保護
    個案延長安置摘要報告，及本院100 年度司護字第384 號裁
    定影本等件為證，堪認受安置人等有繼續安置資以保護照顧
    之必要，是本件聲請人之聲請，於法尚無不合，應予准許。
三、爰依兒童及少年福利法第37條第2 項，非訟事件法第21條第
    1 項前段，裁定如主文。
四、如對本裁定抗告，須於裁定送達後10日內，向本院提出抗告
    狀。
中    華    民    國    100    年    11    月    14   日
                  家事法庭  司法事務官  詹凱傑
以上正本與原本無異。